# 可转股债权

提问人：fengyioo 时间：2018-03-29 20:45:29
陈版，请教一个问题： A公司为上市公司的子公司，向星河地产借款 1000 万元（可转股债权），并签订可转股债权投资协议，借款期限为 2 年。在借款期限为，星河地产有权选择将 1000 万借款转换为A公司的股权。A公司与星河地产无其他安排。 请问：A公司向星河地产的借款，A公司账务应该如何处理？

回答人：chenyiwei
转股价格如何确定？如果为固定价格，则转股期权为权益工具；反之为金融负债（按公允价值计量且其变动计入损益）。 可转债中不同组成部分的分拆及后续核算请参考金融工具列报准则及其应用指南的相关内额，注意务必准确区分转股权是权益还是负债，两者的后续计量完全不同。

提问人：fengyioo 时间：2018-03-30 10:30:00
转股价格以各方认可的估值来定，没有固定价格。目前星河未主张转股，是否可计入长期借款？

回答人：chenyiwei
如果尚未明确转股价确定的原则，则衍生工具的公允价值不能可靠确定，可暂时不分拆，到转股价确定原则明确后再考虑分拆。

回答人：chenyiwei
这种情况下的转股权不是“其他权益工具”，而是一项以公允价值计量且其变动计入损益的金融负债。但其中两部分的分拆和各自初始计量金额的确定仍可参照一般的可转债。